<!DOCTYPE html PUBLIC "-//W3C//DTD XHTML 1.0 Transitional//EN" "http://www.w3.org/TR/xhtml1/DTD/xhtml1-transitional.dtd">
<html xmlns="http://www.w3.org/1999/xhtml">
<head>
	<meta http-equiv="Content-Type" content="text/html; charset=iso-8859-1" />
	<title>Ymmärrä suomea</title>
	<style type="text/css" media="all">@import "css/styles.css";</style>
	<script type="text/javascript" src="swfobject.js"></script>
</head>
<body class="font-medium">
	<div id="main-wrapper">
		<div id="topbar"></div>
		<div id="main-menu">
			<table cellspacing="0" cellpadding="0" border="0" class="add-links"><tr>
				<td class="item"><img class="raquo" src="i/raquo.gif" alt="" height="7" width="4" /><a href="/ymmarra/index.php?moduli=sanakirja">Sanakirja</a></td>
				<td class="item"><img class="raquo" src="i/raquo.gif" alt="" height="7" width="4" /><a href="/ymmarra/index.php?moduli=verbit">Verbiluettelo</a></td>
				<td class="item"><img class="raquo" src="i/raquo.gif" alt="" height="7" width="4" /><a href="/ymmarra/index.php?moduli=kielioppi">Kielioppi</a></td>
			</tr></table>
			<table cellspacing="0" cellpadding="0" border="0"><tr>
				<td class="item"><img class="raquo" src="i/raquo.gif" alt="" height="7" width="4" /><a href="/ymmarra/index.php">Etusivu</a></td>
				<td class="item"><img class="raquo" src="i/raquo.gif" alt="" height="7" width="4" /><a href="/ymmarra/index.php?moduli=tekstit">Lukutekstit</a></td>
			</tr></table>
		</div>
		<div id="content">
			<table cellspacing="0" cellpadding="0" border="0" id="content-wrapper"><tr>
				<td>
					<div id="left-menu">
												<div class="header-verb"><span>Verbit</span></div>
						<div class="menu">
								<div class="init"><a href="/ymmarra/index.php?moduli=verbit&kirjain=a">A</a></div>
								<div class="init"><a href="/ymmarra/index.php?moduli=verbit&kirjain=e">E</a></div>
								<div class="init"><a href="/ymmarra/index.php?moduli=verbit&kirjain=h">H</a></div>
								<div class="init"><a href="/ymmarra/index.php?moduli=verbit&kirjain=i">I</a></div>
								<div class="init"><a href="/ymmarra/index.php?moduli=verbit&kirjain=j">J</a></div>
								<div class="init"><a href="/ymmarra/index.php?moduli=verbit&kirjain=k">K</a></div>
								<div class="init"><a href="/ymmarra/index.php?moduli=verbit&kirjain=l">L</a></div>
								<div class="init"><a href="/ymmarra/index.php?moduli=verbit&kirjain=m">M</a></div>
								<div class="init"><a href="/ymmarra/index.php?moduli=verbit&kirjain=n">N</a></div>
								<div class="init"><a href="/ymmarra/index.php?moduli=verbit&kirjain=o">O</a></div>
								<div class="init"><a href="/ymmarra/index.php?moduli=verbit&kirjain=p">P</a></div>
								<div class="init"><a href="/ymmarra/index.php?moduli=verbit&kirjain=r">R</a></div>
								<div class="init"><a href="/ymmarra/index.php?moduli=verbit&kirjain=s">S</a></div>
								<div class="init"><a href="/ymmarra/index.php?moduli=verbit&kirjain=t">T</a></div>
								<div class="init"><a href="/ymmarra/index.php?moduli=verbit&kirjain=u">U</a></div>
								<div class="init"><a href="/ymmarra/index.php?moduli=verbit&kirjain=v">V</a></div>
								<div class="init"><a href="/ymmarra/index.php?moduli=verbit&kirjain=y">Y</a></div>
								<div class="init"><a href="/ymmarra/index.php?moduli=verbit&kirjain=Ä">Ä</a></div>
						</div>					</div>
				</td>
				<td>
					<div id="main-content">
						<div id="path">
							<a href=".">Etusivu</a> &gt; <a href="/ymmarra/index.php?moduli=verbit&kirjain=T">T</a>						</div>
													<h1>TÄYTTÄÄ</h1>
						<table cellspacing="0" cellpadding="0" border="0">
							<tr>
								<td colspan="2" style="padding-bottom:10px;"><strong>Aktiivin indikatiivi</strong></td>
							</tr>
							<tr>
								<td><pre>PREESENS                   
minä      täytän           
sinä      täytät           
hän       täyttää          
me        täytämme         
te        täytätte         
he        täyttävät        

PASSIIVI
          täytetään        

IMPERFEKTI                 
         täytin            
         täytit            
         täytti            
         täytimme          
         täytitte          
         täyttivät         

PASSIIVI
         täytettiin        

PERFEKTI
olen     täyttänyt         
olet     täyttänyt         
on       täyttänyt         
olemme   täyttäneet        
olette   täyttäneet        
ovat     täyttäneet        

PASSIIVI
on       täytetty          

PLUSKVAMPERFEKTI
olin     täyttänyt         
olit     täyttänyt         
oli      täyttänyt         
olimme   täyttäneet        
olitte   täyttäneet        
olivat   täyttäneet        

PASSIIVI
oli      täytetty          
</pre></td>
								<td>&nbsp;&nbsp;&nbsp;</td>
								<td><pre>   KIELTOMUOTO
   en        täytä
   et        täytä
   ei        täytä
   emme      täytä
   ette      täytä
   eivät     täytä


    ei        täytetä

   
  en        täyttänyt
  et        täyttänyt
  ei        täyttänyt
  emme      täyttäneet
  ette      täyttäneet
  eivät     täyttäneet


  ei        täytetty


      en      ole täyttänyt
      et      ole täyttänyt
      ei      ole täyttänyt
      emme    ole täyttäneet
      ette    ole täyttäneet
      eivät   ole täyttäneet


      ei      ole täytetty


      en    ollut  täyttänyt
      et    ollut  täyttänyt
      ei    ollut  täyttänyt
      emme  olleet täyttäneet
      ette  olleet täyttäneet
      eivät olleet täyttäneet


      ei    ollut  täytetty
</pre></td>
							</tr>
						</table>
						<table cellspacing="0" cellpadding="0" border="0">
							<tr>
								<td colspan="2" style="padding-bottom:10px;"><strong>Aktiivin konditionaali</strong></td>
							</tr>
							<tr>
								<td><pre>PREESENS
minä     täyttäisin        
sinä     täyttäisit        
hän      täyttäisi         
me       täyttäisimme      
te       täyttäisitte      
he       täyttäisivät      

PASSIIVI
         täytettäisiin     

PERFEKTI
olisin   täyttänyt         
olisit   täyttänyt         
olisi    täyttänyt         
olisimme täyttäneet        
olisitte täyttäneet        
olisivat täyttäneet        

PASSIIVI
olisi    täytetty          
</pre></td>
								<td>&nbsp;&nbsp;&nbsp;</td>
								<td><pre> 
      en          täyttäisi
      et          täyttäisi
      ei          täyttäisi
      emme        täyttäisi
      ette        täyttäisi
      eivät       täyttäisi


     ei          täytettäisi


      en olisi    täyttänyt
      et olisi    täyttänyt
      ei olisi    täyttänyt
      emme olisi  täyttäneet
      ette olisi  täyttäneet
      eivät olisi täyttäneet


      ei olisi    täytetty
</pre></td>
							</tr>
						</table>
						<table cellspacing="0" cellpadding="0" border="0">
							<tr>
								<td colspan="2" style="padding-bottom:10px;"><strong>Aktiivin potentiaali</strong></td>
							</tr>
							<tr>
								<td><pre>PREESENS
minä     täyttänen         
sinä     täyttänet         
hän      täyttänee         
me       täyttänemme       
te       täyttänette       
he       täyttänevät       

PASSIIVI
         täytettäneen      

PERFEKTI
lienen   täyttänyt         
lienet   täyttänyt         
lienee   täyttänyt         
lienemme täyttäneet        
lienette täyttäneet        
lienevät täyttäneet        

PASSIIVI
lienee   täytetty          
</pre></td>
								<td>&nbsp;&nbsp;&nbsp;</td>
								<td><pre> 
      en          täyttäne
      et          täyttäne
      ei          täyttäne
      emme        täyttäne
      ette        täyttäne
      eivät       täyttäne


      ei          täytettäne


      en    liene täyttänyt
      et    liene täyttänyt
      ei    liene täyttänyt
      emme  liene täyttäneet
      ette  liene täyttäneet
      eivät liene täyttäneet


      ei    liene täytetty
</pre></td>
							</tr>
						</table>
						<table cellspacing="0" cellpadding="0" border="0">
							<tr>
								<td colspan="2" style="padding-bottom:10px;"><strong>Aktiivin imperatiivi</strong></td>
							</tr>
							<tr>
								<td><pre>PREESENS

(sinä)   täytä             
(hän)    täyttäköön        
(me)     täyttäkäämme      
(te)     täyttäkää         
(he)     täyttäkööt        

PASSIIVI
         täytettäköön      

PERFEKTI

ole      täyttänyt         
olkoon   täyttänyt         
olkaamme täyttäneet        
olkaa    täyttäneet        
olkoot   täyttäneet        

PASSIIVI

olkoon   täytetty          
</pre></td>
								<td>&nbsp;&nbsp;&nbsp;</td>
								<td><pre> 

      älä         täytä 
      älköön      täyttäko
      älkäämme    täyttäko
      älkää       täyttäko
      älkööt      täyttäko


      älköön      täytettäkö



      älä ole       täyttänyt
      älköön olko   täyttänyt
      älkäämme olko täyttäneet
      älkää olko    täyttäneet
      älkööt olko   täyttäneet



      älköön olko   täytetty
</pre></td>
							</tr>
						</table>
						<table cellspacing="0" cellpadding="0" border="0">
							<tr>
								<td colspan="2" style="padding-bottom:10px;"><strong>Verbin nominaalimuodot</strong></td>
							</tr>
							<tr>
								<td><pre>I INFINITIIVI              

Lyhyempi muoto:            
         täyttää           

Pitempi muoto:             
         täyttääkseni      
         täyttääksesi
         täyttääkseen
         täyttääksemme
         täyttääksenne
         täyttääkseen

III  INFINITIIVI           

inessiivi    täyttämässä   
elatiivi     täyttämästä   
illatiivi    täyttämään    
adessiivi    täyttämällä
abessiivi    täyttämättä   
instruktiivi täyttämän     
                           
Passiivi
instruktiivi täytettämän   
                           
                           
</pre></td>
								<td>&nbsp;&nbsp;&nbsp;</td>
								<td><pre> II INFINITIIVI

 inessiivi    täyttäessä
 instruktiivi täyttäen

 Passiivi
 inessiivi    täytettäessä






   IV INFINITIIVI

   nominatiivi  täyttäminen
   partitiivi   täyttämistä
     

   I PARTISIIPPI
   aktiivi      täyttävä
   passiivi     täytettävä

   II PARTISIIPPI
   aktiivi      täyttänyt
   passiivi     täytetty
</pre></td>
							</tr>
						</table>

					</div>
				</td>
			</tr></table>		</div>
		<div id="footer"><a href="http://www.oph.fi/"><img src="i/oph_logo_ymmarrasuomea.gif" width="157" height="35" alt="OPH" /></a></div>
	</div>
</body>
</html>
